臺灣臺北地方法院民事判決　　　　　　 100年度訴字第2964號
原　　　告　國泰世華商業銀行股份有限公司
法定代理人　汪國華
被　　　告　陳思霓
兼法定代理人陳振樺
上列當事人間請求清償借款事件，本院於民國100年8月18日言詞
辯論終結，判決如下：
    主  文
被告應於繼承簡雅萍之遺產範圍內，連帶給付原告新臺幣伍拾壹
萬伍仟伍佰陸拾元，及其中新台幣肆拾萬陸仟捌佰捌拾捌元
自民國九十五年一月二十日起至清償日止，按年息百分之十九點
七計算之利息。
訴訟費用新台幣伍仟陸佰貳拾元由被告於繼承簡雅萍之遺產範圍
內連帶負擔。
    事實及理由
一、按當事人得以合意定第一審管轄法院，但以關於由一定法律
    關係而生之訴訟為限，前項合意，應以文書為之，民事訴訟
    法第24條定有明文。查本件依信用卡約定書第26條約定，原
    告與被告之被繼承人簡雅萍合意以本院為第一審管轄法院，
    有上述約定條款在卷可稽，故本院自有管轄權。
二、原告起訴主張：被告之被繼承人簡雅萍於民國91年12月6日
    與原告訂立信用卡使用契約，向原告領用信用卡使用，依信
    用卡約定書第14、15、21、22條之約定，被告即得持上開信
    用卡於特約商店簽帳消費，但應於當期繳款截止日前向原告
    清償，或以循環信用方式繳付最低應繳金額，持卡人如未於
    每月繳款截止日前付清當期最低應繳金額或遲誤繳款期限者
    ，應計付循環信用利息，而各筆循環信用利息之計算，係將
    各筆得計入循環信用本金之帳款，自各筆帳款之銀行入帳日
    起，以年息19.7%計算至該筆帳款完全付清為止。詎簡雅萍
    截至95年1月19日止，尚餘未清償帳款新臺幣（下同）51萬
    5,563元，其中43萬6,888元為本金。又簡雅萍業於94年3月3
    日死亡，被告為其法定繼承人，且已辦理限定繼承，自應就
    其繼承簡雅萍遺產之範圍內，負連帶清償之責。爰依信用卡
    契約及繼承之法律關係，提起本件訴訟，並聲明：如主文第
    1項所示。
三、按繼承人得限定以因繼承所得之遺產，償還被繼承人之債務
    ，民法第1154條第1項定有明文。又按限定繼承之繼承人，
    仍應繼承被繼承人之債務全額，僅以因繼承所得之遺產為限
    度，負償還責任，即限定繼承人非無債務，僅其責任有限而
    已。限定繼承債權人，得就債權全額為裁判上及裁判外一切
    請求。惟債權人起訴請求，法院應為保留的給付（於繼承財
    產限度內為給付）之判決（最高法院86年度台上字第258號
    判決意旨參照）。查原告主張之上開事實，業據其提出信用
    卡申請書、信用卡約定條款、債權明細查報表、戶籍謄本、
    本院94年度繼字第602號裁定為證，且為被告所不爭執，從
    而，原告依信用卡使用契約及繼承之法律關係，請求被告在
    繼承簡雅萍遺產範圍內連帶給付如主文第1項所示之金額及
    利息，為有理由，應予准許。
四、訴訟費用負擔之依據：民事訴訟法第85條第2項。
中    華    民    國   100    年    8     月    19    日
                  民事第三庭    法  官  賴惠慈
以上正本係照原本作成
如對本判決上訴，須於判決送達後20日內向本院提出上訴狀。如
委任律師提起上訴者，應一併繳納上訴審裁判費。
中    華    民    國   100    年    8     月    19    日
                                書記官  廖素芳